臺灣彰化地方法院民事判決　　九十年度簡上字第一八五號
　　上　訴　人　葉隆纖維股份有限公司
　　法定代理人　乙○○
　　訴訟代理人　丙○○
　　　　　　　　甲○○
　　被　上訴人　劉常權
右當事人間給付貨款事件，上訴人對於中華民國九十年八月二日本院員林簡易庭第一
審判決（九十年度員簡字第二一九號）提起上訴，本院判決如左：
　　主　　　文
上訴駁回。
第二審訴訟費用由上訴人負擔。
    事      實
甲、上訴人方面：
一、聲明：（一）原判決廢棄。（二）被上訴人應給付上訴人新臺幣（下同）四十三
　　　　 　萬七千一百二十二元。（三）第一、二審訴訟費用由被上訴人負擔。
二、陳述： 除與原判決記載相同者，茲予引用外，餘補稱：
　（一）訴外人穩佳企業有限公司（下稱穩佳公司）一直表示被上訴人與其尚有買賣
　　　　糾紛存在，不承認債權讓與存在，經上訴人另向桃園地方法院對穩佳公司提
　　　　出給付債權訴訟，穩佳公司亦堅持不承認債權讓與之事實，是原審未查明此
　　　　項事實，而認本件貨款請求權已消滅，尚有不當。
　（二）上訴人與穩佳公司之前開案件，業經桃園地方法院和解成立，由穩佳公司支
　　　　付八萬元予上訴人，但因其餘款項穩佳公司不負責，故除上開和解金額上訴
　　　　人同意扣除外，被上訴人應對餘款負責。
三、證據：引用原審之立證方法。
乙、被上訴人方面：
一、聲明：如主文所示。
二、陳述：除與原判決記載相同者，茲予引用外，餘補稱：
　　上訴人未通知被上訴人，即與穩佳公司和解，並向穩佳公司拿了八萬元，表示兩
　　造間所有債務已解決，本件貨款已與被上訴人無關。
丙、本院方面：依職權調本院八十九年員簡字第三九二號刑事卷宗及向臺灣彰化地方
　　法院檢察署調八十八年度偵字第一Ｏ四三三號偵查卷宗。
　　理　　　由
一、上訴人起訴主張：被上訴人於八十八年七月間謊稱其經營，宜芳塑膠有限公司（
　　下稱宜芳公司），向上訴人購買布品計一萬七千一百十六碼，含稅總計為四十三
　　萬七千一百二十二元，經上訴人交付布品後，上訴人擬開立統一發票向宜芳公司
　　請款時，卻發現被上訴人所經營之宜芳公司並未經核准設立，致上訴人無法開立
　　統一發票給宜芳公司，嗣經上訴人一再要求被上訴人退還布品或給付貨款，但被
　　上訴人一再置之不理，為此本於買賣關係，請求被上訴人給付系爭貨款云云。被
　　上訴人則以：伊雖有向上訴人訂貨，也沒有付款，但被上訴人當時已與上訴人公
　　司之人員甲○○談妥，訴外人穩佳公司積欠被上訴人之貨款，作為抵償被上訴人
　　本件貨款之請求等語資為抗辯。
二、上訴人主張被上訴人於八十八年七月間謊稱其經營宜芳公司，並向上訴人購買布
    品計一萬七千一百十六碼，含稅總計為四十三萬七千一百二十二元，經上訴人交
    付布品後，上訴人開立統一發票向宜芳公司請款時，卻發現被上訴人所經營之宜
    芳公司未經核准設立（實為宜芳公司於八十二年八月十六日經核准設立，負責人
　　為被上訴人之妻吳秀桃，嗣於八十六年十月三十日宜芳公司之設立經撤銷），致
　　上訴人公司無法開立統一發票給宜芳公司之事實，業據其提出公司基本資料查詢
　　表一件、存證信函影本一件、臺灣彰化地方法院檢察署八十八年度偵字第一Ｏ四
　　三三號不起訴處分書影本一件附卷可稽，復為被上訴人所不爭執，並經本院調閱
　　臺灣彰化地方法院檢察署八十八年度偵字第一Ｏ四三三號偵查卷宗查核屬實，此
　　項事實堪認為真正。
三、按契約為雙方當事人以發生債之關係為目的，相互為對立的意思表示，趨於一致
    的法律行為。又當事人互相表示意思一致者，無論其為明示或默示，契約即為成
    立；稱買賣者，謂當事人約定一方移轉財產權於他方，他方支付價金之契約，民
    法第一百五十三條第一項、第三百四十五條第一項分則定有明文。本件上訴人於
    出賣系爭布品時，係以宜芳公司為相對人（係受被上訴人之欺騙所致，惟其主觀
　　上交易之對象仍認為係宜芳公司），而被上訴人於向上訴人買受系爭布品時，亦
　　係以宜芳公司之名義為之（亦即被上訴人係以宜芳公司之名義與上訴人間成立買
　　賣契約），此已見前述；故上訴人於成立本件買賣契約時，係以宜芳公司為交易
　　之相對人，並非與被上訴人個人成立買賣契約，而被上訴人亦係以宜芳公司之名
　　義，向上訴人訂購布品，亦非以其個人名義與上訴人訂立買賣契約，所以上訴人
　　所主張之系爭買賣契約，於成立之初，即非存在於兩造之間（至系爭買賣契約，
　　是否有無效或得撤銷之原因，則屬另一問題），雖上訴人因誤信被上訴人之詞，
　　而與訴外人宜芳公司成立系爭買賣契約，然被上訴人因誤信被上訴人之詞，而與
　　訴外人宜芳公司成立系爭買賣契約，然被上訴人究非系爭買賣契約之交易相對人
　　。
四、綜上所述，上訴人依據買賣契約之法律關係，訴請被上訴人應給付其貨款四十三
　　萬七千一百二十二元及自起訴狀繕本送達翌日起至清償日止之法定遲延利息，即
　　為無理由，不應准許（至被上訴人因謊稱以宜芳公司之名義向上訴人取得系爭布
　　品，而致上訴人受有損害，被上訴人依其他規定，是否須對上訴人負責，則係屬
　　另一問題）原審為上訴人敗訴之判決，及駁回其假執行之聲請，其理由立論雖欠
　　允洽，惟於判決之結果，並無不同。上訴意旨指摘原判決不當，求予廢棄改判，
　　為無理，應予駁回。
五、兩造其餘攻擊防禦方法，經核均與判決之結果不生影響，爰不一一論述，併此敘
　　明。
六、據上論結，本件上訴為無理由，依民事訴訟法第四百三十六條之一第三項、第四
    百四十九條第二項、第一項、第七十八條，判決如文。
中　　　華　　　民　　　國　　九十一　　年　　　五　　　月　　　三　　　日
　　　　　　　　　　臺灣彰化地方法院民事第二庭
~B審判長法　　　官　何志通
~B　　　法　　　官　陳瑞水
~B      法      官  李進清
右為正本係照原本作成
不得上訴。
中　　　華　　　民　　　國　　九十一　　年　　　五　　　月　　　三　　　日
~B法院書記官　簡茂村
